【裁判字號】    89,易,431
【裁判日期】    890927
【裁判案由】    恐嚇
【裁判全文】
台灣基隆地方法院刑事判決                          八十九年度易字第四三一號
    公  訴  人  臺灣基隆地方法院檢察署檢察官
    被      告  丙○○
    選任辯護人  余鐘柳律師
    被      告  甲○○
右列被告因恐嚇案件，經檢察官提起公訴（八十九年度偵字第一三四六號），本院判
決如左：
    主      文
丙○○、甲○○均無罪。
    理      由
一、公訴意旨略以：被告丙○○、甲○○二人，因甲○○委託乙○○辦理其外祖父之
    喪葬事宜，認為乙○○有偷工減料情事，丙○○二人乃基於恐嚇之概括犯意聯絡
    ，於民國八十九年二月十八日下午四時三十分許，在台北縣瑞芳鎮○○○○路十
    三巷前，由丙○○以台語「幹你娘（公然侮辱部分，業據告訴人於偵查中撤回告
    訴），你做什麼，你給我注意。」甲○○則以「你是看不認識的，你給我注意。
    」等語恐嚇乙○○。丙○○、甲○○二人復於同日晚間十時三十分許，在台北縣
    瑞芳鎮○○路一七三號乙○○所經營之「新永順棺木行」，丙○○以台語「幹你
    娘ⅩⅩ，你別假了，你出來的時候要注意。」甲○○則以台語「你出來的時候要
    小心點。」各等語恐嚇乙○○，使乙○○心生畏懼，致生危害於乙○○之安全，
    因認被告丙○○、甲○○二人涉有恐嚇罪嫌。
二、按犯罪事實應依證據認定之，無證據不得推定其犯罪事實；又不能證明被告犯罪
    者，應諭知無罪之判決，刑事訴訟法第一百五十四條、第三百零一條第一項分別
    定有明文。又刑法第三百零五條之恐嚇罪，所稱以加害生命、身體、自由、名譽
    、財產之事，恐赫他人者，係指以使人心生畏怖心為目的，而通知將加惡害之旨
    於被害人而言（最高法院五十二年台上字第七五一號判例參照）。訊據被告丙○○、甲○○二人固坦承有於八十九年二月十八日晚間十時許，在告訴人乙○○所
    經營之「新永順棺木行」，因委託乙○○辦理甲○○外祖父喪葬事宜，彼此發生
    糾紛而互以三字經相罵，惟均堅決否認有何恐嚇犯行，並均辯稱：「伊二人與乙○○理論，一言不合而相互辱罵，但並未出言恐嚇告訴人」等語。
三、本件公訴意旨認被告二人有恐嚇犯行，無非以告訴人乙○○之告訴及證人即乙○○之妻李秀珠之證詞為其論據。經查：
    （一）告訴人乙○○於八十九年二月十八日警訊時指稱：「當時丙○○與另一位
          姓朱之男子，兩人至我店前時，丙○○就先行大喊『李，有沒有在』，後
          姓朱之男子就稱『你出來就知道』，丙○○就大罵『幹你娘ⅩⅩ，你別假
          了，你出來的時候要注意』。因當時我心生畏懼，丙○○一直敲我的鐵門
          ，我不敢直接出面，面對丙○○，要我不好過日子，我要請我兒子報案時
          ，丙○○稱不要報警，沒有用，我爸爸是做代表。後大罵幹你老母ⅩⅩ，
          用腳踢鐵門後（說）『有膽子給我出來』。接著姓朱之男子（說）『你出
          來的時候給我小心』，後丙○○就用手將我店裡桌上的東西掃散於地面後
          恐嚇我要注意」等語。證人李秀珠亦於八十九年二月二十四日警訊時證稱
          ：「當時丙○○與姓朱之男子先行大喊『李，有沒有在』出來，及大罵幹
          你娘ⅩⅩ，如店要做，給我注意小心等語，並將我店內桌上的東西掃散落
          於地面」等語。乙○○與李秀珠嗣於偵查中到庭分別證稱：「桌上的東西
          ，是丙○○進入我家，我家狗吠，丙○○嚇到倒退，靠到桌子，所以桌上
          的東西掉落地面。我太太有報警，但警察來時，他二人已離開。當時只有
          他二人來，沒有帶其他人，也沒看到有帶兇器，也沒有動手，只有開口罵
          ，罵三字經『幹你娘』，是他二人均有罵三字經，沒有恐嚇，只有大聲罵
          及咆哮，我太太才打電話給一一九，警察沒有來他們就先離開。」「只有
          我及我先生及被告二人在場，沒有其他鄰居在場，當時是對方兩個人，一
          個在門裡，一個在門外，我家的狗叫，對方有一個人嚇到，倒退將桌上的
          東西碰落地面。當時沒有動手，只有爭吵，罵一罵就離開了。」各等語（
          見偵查卷第十八頁以下）。告訴人乙○○與證人李秀珠二人，先於警訊時
          稱丙○○用手將桌上物品掃落地面，繼則於偵查中改稱丙○○因遭狗吠而
          倒退時，將桌上物品碰落地面。又均於偵查中指稱被告二人只是與告訴人
          爭吵互罵，其告訴與證詞，前後不一，渠等所為有瑕疵之指述及證詞，已
          難採信。
    （二）另查被告二人於八十九年二月十八日晚間十時許，在告訴人所經營之棺木
          行門前，與告訴人及李秀珠彼此互罵，被告二人未進入告訴人店內，亦未
          出言恐嚇告訴人等情，業據證人許金凌於八十九年六月三十日偵查中及證
          人許協瑋於八十九年九月十三日本院審理時到庭結證屬實。被告二人於警
          訊、偵查及審理時之供詞始終一致，且與證人許金凌、許協瑋之證詞彼此
          相符，應堪信被告二人所為沒有恐嚇告訴人之辯詞為真實。而告訴人之告
          訴及證人李秀珠之證詞，則前後矛盾已如上述，自難僅憑告訴人有瑕疵之
          告訴，而據為不利於被告二人之認定。
四、本件既不能證明被告二人有何犯罪之事實，又查無其他積極證據足資認定被告有
    公訴人所指之犯行，揆諸前開說明，自應為無罪判決之諭知。
據上論斷，應依刑事訴訟法第三百零一條第一項，判決如主文。
本案經檢察官周慶華到庭執行職務
中      華      民      國      八十九      年    九    月    二十七    日
                                      台灣基隆地方法院刑事第三庭
                                          法  官


司法院資訊處製作；財團法人民間司法改革基金會備份。
